臺灣雲林地方法院民事小額判決
111年度虎小字第67號
原      告  廖婉雯  
被      告  林雨彤  

上列當事人間請求損害賠償（交通）事件，本院於中華民國111
年8月3日言詞辯論終結，判決如下：
    主      文
被告應給付原告新臺幣貳萬陸仟柒佰捌拾元。
原告其餘之訴駁回。
訴訟費用新臺幣肆仟元，由被告負擔新臺幣貳仟壹佰柒拾陸元，
餘由原告負擔。
本判決原告勝訴部分得假執行。
    事實及理由
一、原告起訴主張：被告駕駛車牌號碼000-0000號自用小客車，
    於民國110年11月28日14時38分許，在雲林縣虎尾鎮林森路
    一段與文科路口（下稱系爭交岔路口），與原告駕駛訴外人
    黃素霞所有之車牌號碼00-0000號自用小客車（下稱系爭車
    輛）發生碰撞，造成系爭車輛受損，修車費用為新臺幣（下
    同）164,100元，訴外人黃素霞已將本件損害賠償請求權讓
    與原告。經原告向警方申請初判表，原告肇責為七成，被告
    肇責為三成，惟初次協調後，被告拒絕給付原告三成車損賠
    償，並要求原告賠償被告全額車損及薪水損失，因被告無受
    傷，請求薪水損失並不合理，又拒絕給付原告三成車損，爰
    提起本件訴訟，請求被告賠償原告三成修車費用等語。並聲
    明：被告應給付原告49,230元。
二、被告則以：原告左轉未禮讓直行車，且未打方向燈，被告駕
    駛車輛行經十字路口有放慢速度，有看到原告車輛切出來，
    已經閃避到旁邊，原告還是撞上來，如果被告沒有注意車前
    狀況，就不可能閃避，對本件車禍被告並無過失；另維修金
    額應計算折舊等語資為抗辯，並聲明：請求駁回原告之訴。
三、本院之判斷：
  ㈠原告於前揭時間，駕駛訴外人黃素霞所有之系爭車輛沿雲林
    縣虎尾鎮文科路由西往東方向行駛至與林森路一段相交之系
    爭交岔路口，欲左轉進入林森路一段時，與被告所駕駛、沿
    文科路由東往西方向行駛至系爭交岔路口之上開車輛發生碰
    撞撞，致系爭車輛受損，修復費用經估價為164,100元，訴
    外人黃素霞已將本件系爭車輛損害賠償請求權讓與原告等事
    實，未見兩造予以爭執，並有原告提出之系爭車輛行車執照
    、估價單、車輛異動登記書、車輛損害賠償債權請求權讓與
    同意書在卷可稽，且經本院向承辦之雲林縣警察局虎尾分局
    調取本件交通事故相關資料查核無訛，首堪認定。
　㈡汽車行駛時，駕駛人應注意車前狀況及兩車並行之間隔，並
    隨時採取必要之安全措施；汽車行駛至交岔路口，轉彎車應
    讓直行車先行，道路交通安全規則第94條第3項前段、第102
    條第1項第7款分別定有明文。被告駕駛上開車輛，行經系爭
    交岔路口時欲直行通過，依當時天候晴、日間自然光線、柏
    油路面乾燥無缺陷、無障礙物、視距良好等客觀情狀，並無
    不能注意之情事，疏未注意車前狀況及隨時採取必要之安全
    措施，致於發現原告系爭車輛時雖向右閃避，仍避煞不及而
    撞擊原告駕駛左轉之系爭車輛，有雲林縣警察局虎尾分局檢
    附之上開交通事故相關資料內道路交通事故調查報告表㈠、
    道路交通事故現場圖、現場照片可稽，就本件車禍之發生自
    有過失。至原告行經系爭交岔路口，亦無何等不能注意之情
    形，疏未注意轉彎車應讓直行車先行，致與被告所駕上開車
    輛發生碰撞，就本件交通事故與有過失，惟被告之過失責任
    不因而解免。茲審酌本件交通事故之發生原因及原因力之強
    弱，本院認原告主張被告應負擔百分之30之過失責任，原告
    應負擔百分之70之過失責任，應屬可採，被告抗辯其就本件
    車禍無過失，並無理由。本件經被告聲請送請交通部公路總
    局嘉義區監理所嘉雲區車輛行車事故鑑定會為鑑定，鑑定意
    見亦認原告駕駛自用小客車，行經行車管制號誌交岔路口，
    左轉彎車未讓對向直行車先行，為肇事主因；被告駕駛自用
    小客車，行經行車管制號誌交岔路口，未注意車前狀況，並
    隨時採取必要之安全措施，為肇事次因，此有交通部公路總
    局嘉義區監理所嘉雲區車輛行車事故鑑定會嘉雲區0000000
    案鑑定意見書附卷可查，亦同本院之認定。至被告雖另主張
    原告左轉彎時未依規定顯示左邊方向燈光，惟經本院當庭勘
    驗警方提供之監視器及被告行車紀錄器錄影檔案，依被告行
    車紀錄器錄影檔案雖可以看到原告系爭車輛車頭轉彎時之情
    形，但無法看清楚左側方向燈有無閃爍，惟監視器錄影檔案
    可以看到兩車碰撞後，原告系爭車輛車尾左轉方向燈有閃爍
    ，有本院勘驗筆錄在卷可參，依一般車輛燈光運作情形，同
    側前後方向燈應會同時作動，被告復未能舉證證明系爭車輛
    於本件事故發生前前方左邊方向燈光已有毀損，致未與後方
    方向燈連動而有無法亮起之情事，是僅因監視器錄影之距離
    、角度及影片畫質無法看清楚前方左邊方向燈運作情形，無
    從認定原告左轉時有未依規定顯示左邊方向燈光之疏失，一
    併敘明。
　㈢因故意或過失，不法侵害他人之權利者，負損害賠償責任；
    汽車、機車或其他非依軌道行駛之動力車輛，在使用中加損
    害於他人者，駕駛人應賠償因此所生之損害，但於防止損害
    之發生，已盡相當之注意者，不在此限，民法第184條第1項
    前段、第191條之2定有明文。另不法毀損他人之物者，被害
    人得請求賠償其物因毀損所減少之價額，民法第196條定有
    明文；依民法第196條請求賠償物被毀損所減少之價額，得
    以修復費用為估定之標準，但以必要者為限（例如︰修理材
    料以新品換舊品，應予折舊），最高法院77年度第9次民事
    庭會議決議可資參照。被告就本件交通事故有過失，造成系
    爭車輛受損，其過失行為與系爭車輛損害結果有相當因果關
    係，依前揭規定，應負侵權行為損害賠償責任。訴外人黃素
    霞已將損害賠償請求權讓與原告，自得由原告請求。系爭車
    輛因本件交通事故受損之修復費用合計為164,100元等事實
    ，業經認定如上，經核閱上開估價單所載內容，可知應含零
    件89,800元及不屬於零件之工資（含校正、吊裝、拆裝、定
    位、鈑金、烤漆）72,800元、冷媒1,500元，其中零件部分
    係以新零件更換舊零件，依前揭說明，應予折舊，被告抗辯
    維修金額應予折舊，就零件部分為有理由，非屬零件部分，
    則無庸計算折舊。依行政院所頒固定資產耐用年數表及固定
    資產折舊率表，【非運輸業用客車、貨車】之耐用年數為5
    年，依平均法計算其折舊結果（即以固定資產成本減除殘價
    後之餘額，按固定資產耐用年數表規定之耐用年數平均分攤
    ，計算折舊額），每年折舊率為5分之1，並參酌營利事業所
    得稅查核準則第95條第6項規定「固定資產提列折舊採用定
    率遞減法者，以1年為計算單位，其使用期間未滿1年者，按
    實際使用之月數相當於全年之比例計算之，不滿1月者，以1
    月計」，系爭車輛係91年4月出廠（未載日，以15日為出廠
    基準日），有上開行車執照影本可查，至本件車禍事故發生
    時之110年11月28日，已逾5年耐用年數，是以系爭車輛更換
    零件部分，經扣除折舊後為14,967元【計算式：89,800元÷
    （5＋1）＝14,967元，元以下四捨五入】，加計不予折舊之工
    資72,800元、冷媒1,500元，系爭車輛必要修復費用應為89,
    267元（計算式：14,967元＋72,800元＋1,500元＝89,267元）
    。
　㈣損害之發生或擴大，被害人與有過失者，法院得減輕賠償金
    額或免除之，民法第217條第1項定有明文。原告就本件車禍
    與有過失，被告應負百分之30、原告應負百分之70之過失責
    任，業經認定如上，爰依前揭規定減免被告賠償責任，經適
    用過失相抵之法則後，原告得請求被告賠償之金額為26,780
    元（計算式：89,267元30%＝26,780元，元以下四捨五入）
    。
四、從而，原告依侵權行為之法律關係，請求被告給付26,780元
    ，為有理由，應予准許；逾此範圍之請求，則無理由，應予
    駁回。
五、本件事證已臻明確，兩造其餘攻擊防禦方法及所舉證據，經
    審酌結果，與本件判決結論均無影響，爰不一一論述，附此
    敘明。
六、本件原告勝訴部分係就訴訟適用小額程序所為被告敗訴之判
    決，依民事訴訟法第436條之20之規定，應依職權宣告假執
    行。
七、依民事訴訟法第436條之19及第79條規定，確定本件訴訟費
    用額為4,000元（如後附計算書），且原告為一部勝訴、一
    部敗訴，由兩造按勝敗比例負擔。
中　　華　　民　　國　　111 　年　　8 　　月　　17　　日
                  虎尾簡易庭  法  官　黃麗文
以上正本證明與原本無異。
如不服本判決，應於送達後20日內，以判決違背法令為理由，向
本院虎尾簡易庭提出上訴狀並表明上訴理由（上訴理由應記載原
判決所違背之法令及其具體內容、依訴訟資料可認為原判決有違
背法令之具體事實）。如於本判決宣示後送達前提起上訴者，應
於判決送達後20日內補提上訴理由書（須附繕本）。如委任律師
提起上訴者，應一併繳納上訴審裁判費。
中　　華　　民　　國　　111 　年　　8 　　月　　17　　日
                              書記官  曾鈺仁
訴訟費用計算書：
項目 金額（新臺幣） 備註 第一審裁判費 1,000元 由原告繳納 鑑定費 3,000元 由被告預納           合計 4,000元 由兩造按勝敗比例負擔，如主文第3項所示